【裁判字號】    99,易,474
【裁判日期】    990322
【裁判案由】    竊盜
【裁判全文】
臺灣臺中地方法院刑事判決               99年度易字第474號
公  訴  人  臺灣臺中地方法院檢察署檢察官
被      告  乙○○
上列被告因竊盜案件，經檢察官提起公訴（99年度偵字第 608號
），本院依法獨任進行審判程序判決如下：
    主  文
乙○○竊盜，累犯，處有期徒刑參月，如易科罰金，以新臺幣壹
仟元折算壹日。
    犯罪事實
一、乙○○前因違反懲治盜匪條例案件、犯偽造文書、竊盜等罪
    ，經法院分別判處有期徒刑7年6月、5月及1年4月，上開3案
    經臺灣高等法院臺中分院以 91年度聲字第402號裁定，定應
    執行刑為有期徒刑8年6月確定，嗣於民國 96年6月26日因縮
    刑期滿執行完畢出監。詎乙○○仍不知悔改，透過網際網路
    知悉甲○○欲求職後，竟意圖為自己不法之所有並基於竊盜
    之犯意，先於98年7月16日上午10時許，以門號 0000000000
    號行動電話向甲○○謊稱欲提供攝影師助理之工作，須自備
    筆記型電腦等語，甲○○信以為真，遂於 98年7月18日晚上
    （起訴書誤載為上午）9時10分許，攜帶華碩廠牌 Eee PC白
    色筆記型電腦 1部，至臺中市○區○○○路與錦新街口之「
    麻葉茶館」餐廳與乙○○洽談。乙○○再以幫忙安裝軟體為
    由，要求甲○○將前揭電腦交出，乙○○旋即趁甲○○講電
    話不注意之際，攜帶上開電腦逃離現場，而竊取之。
二、案經甲○○告訴及臺灣臺中地方法院檢察署檢察官自動檢舉
    偵查起訴。
    理    由
一、按除簡式審判程序、簡易程序及刑事訴訟法第376條第1款、
    第2款（第1款：最重本刑為三年以下有期徒刑、拘役或專科
    罰金之罪。第2款：刑法第 320條、第321條之竊盜罪。）所
    列之罪之案件外，第一審應行合議審判，刑事訴訟法第 284
    條之1條文定有明文。本件被告所犯係屬刑事訴訟法第376條
    第2款所列之竊盜罪，依法獨任進行審理程序，合先敘明。
二、按現行刑事訴訟法為保障被告之反對詰問權，排除具有虛偽
    危險性之傳聞證據，以求實體真實之發見，於該法第 159條
    第 1項明定被告以外之人於審判外之言詞或書面陳述，除法
    律有規定者外，不得作為證據。而刑事訴訟法第159條之1至
    159條之4有傳聞法則之例外規定，且被告以外之人於審判外
    之陳述，雖不符前四條之規定，而經當事人於審判程序同意
    作為證據，法院審酌該言詞陳述或書面陳述作成時之情況，
    認為適當者，亦得為證據；當事人、代理人或辯護人於法院
    調查證據時，知有第159條第1項不得為證據之情形，而未於
    言詞辯論終結前聲明異議者，視為有前項之同意，刑事訴訟
    法第159條之5定有明文。其立法意旨在於傳聞證據未經當事
    人之反對詰問予以核實，原則上先予排除。惟若當事人已放
    棄反對詰問權，於審判程序中表明同意該等傳聞證據可作為
    證據；或於言詞辯論終結前未聲明異議，基於尊重當事人對
    傳聞證據之處分權，及證據資料愈豐富，愈有助於真實發見
    之理念，且強化言詞辯論主義，使訴訟程序得以順暢進行，
    上開傳聞證據亦均具有證據能力。本件檢察官、被告並未就
    本院以下所引用被告以外之人於審判外之陳述有所爭執，且
    迄於言詞辯論終結前，均未主張有刑事訴訟法第159條第1項
    不得為證據之情形，是應認已同意作為證據，且經本院審酌
    後，認無不適當之情形，應認均有證據能力，合先敘明。
三、訊據被告乙○○對於上揭事實坦承不諱，核與被害人甲○○
    、證人王彥翔、林耕緯、湯立安、陳暐荃、江銘崇等人分別
    於警詢時及檢察官訊問中指述及證述之情節相符，並有門號
    0000000000號行動電話之通聯調閱查詢單、亞太行動資料查
    詢（行動電話使用人基本資料）附卷可稽。足認被告乙○○
    之自白，核與事實相符，堪予採信，事證至臻明確，被告乙
    ○○竊盜犯行，應堪認定。
四、核被告乙○○所為，係犯刑法第320條第1項之普通竊盜罪。
    被告前因違反懲治盜匪條例案件、犯偽造文書、竊盜等罪，
    經法院分別判處有期徒刑7年6月、5月及1年4月，上開3案經
    臺灣高等法院臺中分院以91年度聲字第 402號裁定，定應執
    行刑為有期徒刑8年6月確定，於 96年6月26日因縮刑期滿執
    行完畢，此有臺灣高等法院被告前案紀錄表一份在卷可按，
    其於有期徒刑執行完畢後 5年內，再故意犯本件有期徒刑以
    上之罪，為累犯，應依刑法第 47條第1項規定加重其刑。爰
    審酌被告為圖不法財物，竟率爾竊取他人之筆記型電腦，所
    為實不足取，惟念其犯後已坦承犯行，且與被害人甲○○達
    成和解，賠償被害人之損害，此有和解書一份可憑（附於99
    年度偵字第608號偵查卷第7頁），被害人於本院審理時亦表
    示願意給被告一個機會（本院99年3月8日審判筆錄），被告
    犯罪後態度尚稱良好等一切情狀，量處如主文所示之刑，併
    諭知易科罰金之折算標準，以資懲儆。
據上論斷，應依刑事訴訟法第299條第1項前段、第284條之1、刑
法第320條第1項、第47條第1項、第41條第1項前段，刑法施行法
第1條之1第1項、第2項前段，判決如主文。
中    華    民    國    99    年    3     月    22    日
                    刑事第六庭  法  官  林三元
上為正本係照原本作成。
如不服本判決，應於判決收受送達後10日內向本院提出上訴狀，
上訴於臺灣高等法院臺中分院（並應敘述具體上訴理由及檢附繕
本）。上訴書狀如未敘述上訴理由，應於上訴期間屆滿後20日內
補提上訴理由書於本院（均須按他造當事人之人數附具繕本）「
切勿逕送上級法院」。
                                書記官  黃雅青
中    華    民    國    99    年    3     月    22    日
附錄本案論罪科刑法條全文：
刑法第320條第1項
意圖為自己或第三人不法之所有，而竊取他人之動產者，為竊盜
罪，處5年以下有期徒刑、拘役或5百元以下罰金。

司法院資訊處製作；財團法人民間司法改革基金會備份。
